# 运输企业收入成本匹配问题

提问人：rainy418 时间：2017-04-23 16:26:42
假设一个第三方物流公司A，一方面在雇佣外部车队运输时要支付费用，确认运输成本，另一方面，完成运输后要向客户收取物流费，确认收入。 但是如果外部车队已经完成运输，A支付了运费并确认了成本；但是A的客户尚未验收货物，未能确认服务已经完成，收入还不能确认。那么期末就会造成收入成本不匹配。 请问这种情况如何处理？

回答人：chenyiwei
因为这是提供劳务，所以有两种可能性：一是在合同履行结果能够可靠估计（见收入准则第十一条的四个条件，特别是能够合理估计客户能够验收确认）的情况下按完工百分比法确认收入，如果已经完成提供运输劳务，则完工百分比为 100 ％，全额确认收入和成本，期末无存货；二是合同履行结果不能可靠估计的情况下，则按已发生且预计可获得补偿的合同成本确认收入，已发生的合同成本全部计入当期营业成本，不确认利润，期末无存货。

提问人：rainy418 时间：2017-04-26 15:07:09
谢谢陈老师指教！ 但是实际中存在这样一种情况，服务确实完成了，供应商车队已经提供运输完成凭证。但是A的客户（厂商）那边是A的客户的客户签收的货物，尚需等待A的客户自己核对确认，并出具相关结算凭证。因此在这个时点严格的说，尚不满足收入确认条件，即劳务交易结果不能可靠估计的，则只能确认成本不确认收入。 但是，实际情况往往是最终是可以拿到客户的验收凭证，收入还是能确认的，这样的话最终结果不是导致了收入成本不匹配？

回答人：chenyiwei
建议在服务提供完毕时，结合历史经验，合理、谨慎地估计最终不能获得客户确认的可能性，在预估收入时就这部分可能性进行一定折扣预留。不要因为并不重大的不确定性而导致整体推迟收入确认时间。